臺灣新竹地方法院刑事判決　　　　　　　 94年度易字第276號
公　訴　人　臺灣新竹地方法院檢察署檢察官
被　　　告　甲○○
　　　　　　　　　　　號門牌.
上列被告因竊盜案件，經檢察官聲請以簡易判決處刑（九十四年
度速偵字第九號），並移送併案審理（九十四年度速偵字第四二
五、五二二、一一八六號），本院認應改用通常程序審理，並經
合議庭裁定適用簡式審判程序，判決如下：
    主  文
甲○○連續攜帶兇器竊盜，累犯，處有期徒刑柒月。
扣案之鐵鎚壹支（保管字號：九十四年度長保管字第三０號）、
鐵鋸壹支（保管字號：九十四年度保管字第一四三八號），均沒
收。
    事  實
一、甲○○前有妨害自由、竊盜等前科。最近一次係因二件竊盜
    案件，經本院分別判處有期徒刑三月、四月確定，二案接續
    執行，甫於同年十一月九日執行完畢。詎猶不知悔改，復基
    於意圖為自己不法所有之概括犯意：
  (一)於九十三年十二月二十七日晚上八時三十分許，在新竹市○
    ○路聯勤第三地支部甲型補給庫新竹光復分庫內，徒手竊取
    丙○○所管領之軍用鋁製床組二組，嗣遭丙○○發覺而報警
    查獲（九十四年度速偵字第九號聲請簡易判決處刑）。
  (二)於九十四年三月十一日中午十二時許，攜帶其所有、客觀上
    足以傷害人生命身體之兇器鐵鎚一支，至新竹市○○○路四
    八巷口，見新竹市政府所有之鐵製水溝蓋無人看守之際，竊
    取已鬆動之鐵製水溝蓋一個，得手放放置於其所騎乘之三輛
    腳踏車之後車斗上。嗣於同日中午十二時二十分許，為警在
    該處當場查獲，並扣得上開鐵鎚一支（九十四年度速偵字第
    四二五號併案）。
  (三)其復與楊誠華（經檢察官另依職權為不起訴處分）共同意圖
    為自己不法之所有，其並基於概括犯意，於九十四年三月二
    十五日晚上六時許，在新竹市○○街八十九號對面「園道景
    觀工程」工地事務所旁，見金春福營造公司置放於該處之六
    分鋼筋無人看管之際，徒手竊取該處之鋼筋約五百公斤，得
    手後置放在甲○○所騎用之腳踏三輪車之後斗上，打算以每
    公斤新台幣五點五元之價格賣予廢五金回收商，嗣於當日晚
    上七時五十分許，為警在上開工地當場查獲（九十四年度速
    偵字第五二二號併案）。
  (四)其於九十四年七月三十日下午四、五時許，攜帶其所有、客
    觀上足以傷害人生命身體之兇器藍色鐵鋸一支至新竹市○○
    路○段赤土崎公園前，趁新竹市政府所有之鐵製人行道柵欄
    無人看守之際，竊取該鐵製人行道柵欄一個，得手後放置於
    其所騎乘之三輪車腳踏車之後車斗上駛離現場，嗣於同日下
    午五時許，為警在距該行竊處約二百公尺處（仍在該公園旁
    ）當場查獲，並扣得上開鐵鋸一支（九十四年度速偵字第一
    一八六號併案）。
二、案經丙○○訴由新竹市警察局第二分局報請臺灣新竹地方法
    院檢察署檢察官偵查聲請簡易判決處刑及移送併案審理，嗣
    經本院改用通常程序審理。
    理  由
一、本件被告甲○○所犯竊盜罪，均非死刑、無期徒刑、最輕本
    刑為三年以上有期徒刑之罪，或高等法院管轄第一審之案件
    ，被告於本院準備程序進行中，就被訴事實為有罪之陳述，
    經本院認合於刑事訴訟法第二百七十三條之一第一項之規定
    ，裁定適用簡式審判程序，合先敘明。
二、訊據被告甲○○對於上開竊盜犯行，迭於警詢、偵訊及本院
    準備程序、審理時均坦承不諱，並經告訴人丙○○、被害人
    新竹市政府管理人員乙○○、丁○○、金春福營造公司工地
    主任戊○○指述綦詳，並有贓證物品認領保管收據一張、贓
    物認領保管單三張及照片十八張附卷可稽，復有被告所有、
    攜帶至行竊現場之鐵鎚、鐵鋸各一支扣案可證（保管字號分
    別為九十四年度長保管字第三０號、九十四年度保管字第一
    四三八號，扣押物品清單均見本院九十四年度易字第二七六
    號卷內），被告上開自白內容應與事實相符，堪足採信，本
    案事證已臻明確，被告上開犯行洵堪認定，自應依法予以論
    罪科刑。
三、
  (一)按被告所攜帶之鐵鎚、鐵鋸，客觀上足以傷害人之生命身體
    ，均應屬兇器無疑。
  (二)核被告所為，分別犯刑法第三百二十條第一項之普通竊盜罪
    （如事實欄一(一)、(三)所示部分）、刑法第三百二十一條第一
    項第三款之攜帶兇器竊盜罪（如事實欄一(二)、(四)所示部分）
    。
  (三)被告就如事實欄一(三)所示竊盜犯行，與楊誠華有犯意之聯絡
    與行為之分擔，應論以共同正犯。
  (四)被告四次犯行，時間緊接，觸犯基本構成要件相同之罪，顯
    係基於概括犯意為之，應依連續犯之規定，論以一重之攜帶
    兇器加重竊盜罪，並加重其刑。
  (五)被告有如事實欄一所示有期徒刑執行完畢之前科，有臺灣高
    等法院被告全國前案紀錄表一份附卷可稽，其於五年內再犯
    本件有期徒刑以上之罪，為累犯，應依刑法第四十七條之規
    定遞加重其刑。
  (六)爰審酌被告素行不佳，竊盜之財物價值不高，行竊次數為四
    次，念其坦承犯行，態度尚稱良好等一切情狀，量處如主文
    所示之刑，以資懲儆。
四、扣案之鐵鎚、鐵鋸各一支，均為被告所有，攜帶至行竊現場
    ，為供本件攜帶兇器加重竊盜罪所用之物，業經被告供承在
    卷，均應依刑法第三十八條第一項第二款之規定宣告沒收。
五、如事實欄一(二)(三)(四)所示竊盜犯行，初未經檢察官於聲請簡易
    判決處刑書提出聲請，然與聲請簡易判決之事實欄一(一)所示
    部分，有連續犯之裁判上一罪關係，業經檢察官併案並於本
    院準備程序及簡式審判程序時以言詞擴張此部分之犯罪事實
    ，本院自應併予審理，附此敘明。
六、據上論斷，應依刑事訴訟法第四百五十二條、第二百七十三
    條之一第一項、第二百九十九條第一項前段，刑法第五十六
    條、第三百二十一條第一項第三款、第四十七條、第三十八
    條第一項第二款，罰金罰鍰提高標準條例第一條前段，判決
    如主文。
本案經檢察官黃逸帆到庭執行職務。
中　　華　　民　　國　　94　　年　　10　　月　　31　　日
                  刑事第三庭法  官  黃美盈
如不服本判決，應於判決送達後十日內向本院提出上訴狀（應附
繕本），上訴於臺灣高等法院。
以上正本證明與原本無異。
中　　華　　民　　國　　94　　年　　10　　月　　31　　日
                             書記官  吳尚文
附錄法條：
刑法第三百二十一條第一項第三款（攜帶兇器加重竊盜罪）
犯竊盜罪而有左列情形之一者，處六月以上五年以下有期徒刑：
三  攜帶兇器而犯之者。
